【裁判字號】    95,抗,267
【裁判日期】    951024
【裁判案由】    拆屋還地等
【裁判全文】
臺灣高等法院臺南分院民事裁定  95年度抗字第267號
抗  告  人  甲○○
上列抗告人因與相對人台南市南區志開國民小學間請求拆屋還地
等事件，對於中華民國95年9月6日臺灣臺南地方法院94年度訴字
第13 27號裁定，提起抗告，本院裁定如下：
      主      文
抗告駁回。
抗告程序費用由抗告人負擔。
      理      由
一、本件抗告意旨略以：抗告人並未收到第一審之判決書，詢問
    家人亦無人收到第一審之判決書，經詢問承辦書記官後，書
    記官回答係將判決書寄存於警局。依民事訴訟法第138條之
    規定，寄存送達自寄存之日起，經過10日發生效力，則抗告
    人之上訴是否逾上訴期間，顯有究明之必要，爰請求廢棄原
    裁定等語。
二、按送達不能依民事訴訟法第136條、第137條規定為之者，得
    將文書寄存送達地之自治或警察機關，並作送達通知書兩份
    ，一份黏貼於應受送達人住居所、事務所、營業所或其就業
    處所門首，另一份置於該送達處所信箱或其他適當位置，以
    為送達。寄存送達，自寄存之日起，經10日發生效力。寄存
    之文書自寄存之日起，寄存機關應保存2個月。民事訴訟法
    第138條定有明文。又民事訴訟法第138條第2項增訂寄存送
    達，自寄存之日起，經10日發生效力，寄存送達之處所如確
    為應受送達人當時之住居所、事務所或營業所，則於該處所
    為之寄存送達即為合法，僅送達之效力延至寄存後之10日始
    發生而已，至於應受送達人實際至警察機關領得應受送達文
    書之時日為何，並非所問。查系爭原審民國（下同）95年7
    月18日94年度訴字第1327號民事判決，係於95年7月28日送
    達抗告人位於台南市○○路605巷2號之居所，因未獲會晤抗
    告人或其同居人、受僱人而無法送達，始將該原審判決寄存
    於抗告人居所地之台南市警察局第五分局公園派出所，有送
    達證書在卷可參（見原審卷第101頁），則該原審判決之寄
    存送達既合於法定之要件，應於95年8月7日發生送達效力至
    明。至於抗告人並未至台南市警察局第五分局公園派出所領
    取該原審判決（本院卷第8頁電話記錄表），於送達效力不
    生任何影響。系爭原審判決既於95年8月7日送達抗告人，其
    遲至95年9月4日始行提起上訴，顯逾20日之法定不變期間，
    系爭原審判決對抗告人已經確定，至為明確。是原審據以駁
    回抗告人之上訴，經核並無不當。抗告意旨指摘原裁定不當
    ，求予廢棄，為無理由，應予駁回。
三、據上論結，本件抗告為無理由，應依民事訴訟法第495條之1
    、第449條第1項、第78條，裁定如主文。
中    華    民    國    95    年    10    月    24    日
                  民事第二庭    審判長法  官  丁振昌
                                      法  官  李素靖
                                      法  官  吳上康
上為正本係照原本作成。
如不服本裁定，僅得於收受本裁定正本送達後10日內以適用法規
顯有錯誤為理由，向本院提出再抗告狀（須附繕本）依法應繳納
抗告費新台幣1千元，並委任律師為訴訟代理人，經本院許可後
始可再抗告於最高法院。
中    華    民    國    95    年    10    月    24    日
                                      書記官  易慧玲
【附記】
民事訴訟法第495條之1第2項準用同法第466條之1第1、2項規定
：
(1)對於第二審判決上訴，上訴人應委任律師為訴訟代理人。但上
  訴人或其法定代理人具有律師資格者，不在此限。
(2)上訴人之配偶、三親等內之血親、二親等內之姻親，或上訴人
  為法人、中央或地方機關時，其所屬專任人員具有律師資格並
  經法院認為適當者，亦得為第三審訴訟代理人。
民事訴訟法第466條之2：
  上訴人無資力委任訴訟代理人者，得依訴訟救助之規定，聲請
  第三審法院為之選任律師為其訴訟代理人。
                                                 K


司法院資訊處製作；財團法人民間司法改革基金會備份。
